# 软件开发销售企业研发费用

提问人：jjyygjt 时间：2015-11-18 10:53:51
陈老师，向您请教一下软件企业研发费用的问题！1.软件企业的研发费用如果是对应于某一项具体开发软件发生的，是否在该软件销售完成后，应计入对应的主营业务成本？2.如果该项研发费用无法对应具体项目，就直接计入管理费用核算。3.如该企业是高新企业，研发支出计入主营业务成本是否会影响高新企业的认定？（营业收入小于 5000 万的，最近一年研发费用不低于营业收入的6%）
敬请指教！

回答人：chenyiwei
类似问题在本版面和税务版面上讨论过很多，请自行搜索。就你的问题中的会计处理部分，简要回复如下： 应注意区分是通用软件还是定制（专用）软件。通用软件的研发支出按无形资产准则对企业内部研发项目支出的规定进行核算，即不符合资本化条件的计入管理费用，符合资本化条件的先在“开发支出——资本化支出”中归集，开发完成后转入无形资产成本并在使用寿命内摊销，该摊销金额可以计入营业成本。但因为前期已经费用化的开发支出不能冲回并重新资本化，所以摊销的无形资产成本仅由资本化的开发支出构成。

提问人：lixin022 时间：2015-11-18 19:55:37
那请问定制、专用类的软件呢？

回答人：chenyiwei
定制、专用类软件按“提供劳务模式”进行核算，为其发生的开发支出构成合同成本的一部分，计入劳务成本，并相应结转到主营业务成本，不计入管理费用。

提问人：xuancaojisi 时间：2019-01-26 17:14:09
@chenyiwei 陈版，借楼主版面请教衍生问题：如果该定制或专用软件，可以后续销售给多家公司，比如某种行业的专用软件，适合行业内多家公司使用，如按照您的说法，在开发时结转到成本，则后续多次销售时，将无成本对应了，是否合理？

回答人：chenyiwei
如果在最初开发时，能否有后续客户并不明确，则基于谨慎考虑，将全部开发支出均结转到第一单的合同成本中，最终转入第一单的主营业务成本。后续第二、第三单没有对应成本属于正常情况。

提问人：cairuxiao 时间：2019-04-11 17:23:05
@chenyiwei 陈老师，如果是先接受了客户订单，然后根据客户需求，开发定制软件，并以该客户为标杆，以此推广该软件，那该软件的研发支出是计入成本，还是计入研发费用？

回答人：chenyiwei
先作为“基于客户合同的受托研发项目”核算，计入收入、成本。

提问人：咕噜咕噜 123 时间：2019-04-13 14:37:36
@chenyiwei 陈版主，该定制软件（先客户后产品），形成了专利技术，著作权也归属于公司，非委托单位，也是要按照按照基于客户合同的受托研发项目核算吗，不能确认为研发费用吗？项目立项有对软件等的预算支出。

回答人：chenyiwei
除非商业化前景明确，且未来向其他客户的商业推广有本企业主导且大部分利益归属于本企业，否则都建议按照受托开发模式进行核算。